# 关于新租赁准则的实务工作的处理问题。请问下各位

提问人：oyyc2018 时间：2020-10-28 20:33:09
A公司与出租人B签订租赁协议，租赁B所有的楼层，作为办公场地用，然后A公司再将租入的办公场地分别转租给自己的子公司C和D，供其办公使用，那么请问，对于A、C、D公司而言，应该分别如何进行账务处理和个别报表列报，另外对于A公司这个集团而言，合并报表应该如何处理

回答人：chenyiwei
C、D作为承租人，应依据与A签订的转租赁租约确认使用权资产和租赁负债，按规定进行后续处理。
A作为原租赁的承租人和转租出租人，基于原租赁形成的使用权资产对转租赁进行分类。对原租赁需确认使用权资产和租赁负债；对转租赁则根据是构成融资租赁还是经营租赁分别处理。
A的合并报表层面，抵销A与C、D之间的内部转租交易，合并报表层面仅体现与B之间的原租赁合同所形成的使用权资产和租赁负债。。